【裁判字號】    97,交聲,565
【裁判日期】    970731
【裁判案由】    聲明異議
【裁判全文】
臺灣高雄地方法院交通事件裁定         97年度交聲字第565號
原處分機關  交通部公路總局高雄區監理所
異  議  人
即受處分人  甲○○
上列異議人即受處分人因違反道路交通管理處罰條例案件，對於
交通部公路總局高雄區監理所民國97年3月12日所為之裁決處分
（處分案號：高監自裁字第裁80-B00000000號），聲明異議，本
院裁定如下：
    主  文
異議駁回。
    理  由
一、原處分意旨略以：異議人即受處分人甲○○（下稱異議人）
    ，駕駛車牌號碼J8-2997號自用小客車，於民國97年1月22日
    11時40分許，在高雄市○○○路436號旁，因自用汽車在營
    業汽車招呼站停車，經高雄市政府警察局交通警察大隊警員
    以違反道路交通管理處罰條例第56條第1 項第8 款摯單舉發
    ，嗣原處分機關即交通部公路總局高雄區監理所，以異議人
    違規事實明確，依道路交通處罰條例第56條第1 項第8 款之
    規定，裁處異議人罰鍰新台幣600 元等語。
二、異議意旨略以：異議人停車之位置在內政部移民署前之成功
    路與中正路口，該處所第一格到第四格是計程車招呼站，第
    五格到第八格是停車格，但計程車招呼站牌是立在第一格處
    ，異議人之車輛是停在第四格計程車停車格內，且地面上所
    寫之計程車停車位的字體已全面脫落，連一完整的字體均看
    不到，何況車子開進格子內亦看不到有任何字體，為此聲明
    異議請求撤銷原處分等語。
三、按汽車駕駛人停車時，有自用汽車在營業汽車招呼站停車者
    ，處新臺幣600元以上1200元以下罰鍰，道路交通管理處罰
    條例第56條第1 項第8 款定有明文。又自用汽車不得於營業
    汽車招呼站停車，道路交通安全規則第112 條第1 項第8 款
    定有明文，而專用性停車位（停靠區），其寬度、長度、專
    用車種及適用時機由主管機關視實際需要設置，其地面應加
    繪白色專用車輛標字或圖案，並得配合設置標誌告示，道路
    交通標誌標線號誌設置規則第190 條第7 項亦有規定。
四、經查：
  (一)本件異議人於97年1 月22日11時40分許，將其所有之車號J8
    -2997 號自用小客車，停放在高雄市○○○路436 號前之營
    業汽車招呼站停車格位置，而為高雄市政府警察局交通警察
    大隊警員當場以拍照方式採證，並以異議人有違反前揭道路
    交通管理處罰條例第56條第1 項第8 款規定之行為掣單逕行
    舉發，嗣經原處分機關認異議人前開違規事實明確，乃依前
    揭道路交通管理處罰條例第56條第1 項第8 款規定於97年3
    月12日裁處異議人罰鍰600 元之事實，為異議意旨所不爭執
    ，並有高雄市政府警察局高市警交字第B00000000 號舉發違
    反道路交通管理事件通知單（下稱舉發通知單）、原處分機
    關97年3 月12日高監自裁字第裁80-B00000000號違反道路交
    通管理事件裁決書（即原處分）與採證照片4 張在卷為憑，
    此部分事實堪以認定。
  (二)異議意旨雖辯稱：伊停放之停車格並未豎立計程車招呼站之
    站牌，且該停車格地面之「計程車招呼站」字體脫落，看不
    到完整之字體云云。惟查，異議人於前揭時、地將其所有上
    開自用小客車，停放在營業汽車招呼站前之停車格位之事實
    ，有採證照片4 紙在卷為證，由採證照片內容觀之，異議人
    停放上開車輛之停車格，前方立有「計程車招呼站」之標誌
    告示（本院卷第16、18頁），地面亦繪有「計程車招呼站」
    之白色字體，雖其中「計」字已完全剝落，而其他字體亦有
    剝落現象，惟其字體尚可辨識（本院卷第17、19頁），異議
    人所辯其停車格之地面上所寫計程車停車位的字體已全面脫
    落，連一完整的字體均看不到云云，與事實不符。該處既係
    營業汽車招呼站，其所設之停車格即係供營業車輛依規定停
    放，異議人將其所有之前揭自用小客車，停放於繪有「計程
    車招呼站」之停車格，即有違法。本件事證明確，異議人之
    違規行為堪以認定。
  (三)綜上所述，異議人確有於前揭時、地，將其所有自用小客車
    在前述禁止停放自用小客車之營業車招呼站停車之行為，從
    而原處分機關依前揭道路交通管理處罰條例第56條第1 項第
    8 款規定裁處異議人罰鍰600 元，核無違誤，異議人之異議
    為無理由，應予駁回。
五、據上論斷，應依道路交通案件處理辦法第19條，裁定如主文
    。
中    華    民    國    97    年    7     月    31    日
                    交通法庭    法  官  曾鈴
以上正本證明與原本無異。
如不服本裁定，應於收受送達後5 日內向本院提出抗告狀。
中    華    民    國    97    年    8     月     4    日
                                書記官  曾秀鳳


司法院資訊處製作；財團法人民間司法改革基金會備份。
